臺灣彰化地方法院刑事判決　　　　　　　　　　　　　九十年度訴字第一五三八號
　　公　訴　人　臺灣彰化地方法院檢察署檢察官
　　被　　　告　甲○○
右列被告因違反毒品危害防制條例案件，經檢察官提起公訴 (九十年度毒偵字第四０
七三、四二三三號)，本院判決如左：
    主  文
甲○○施用第一級毒品，累犯，處有期徒刑壹年貳月；又連續施用第二級毒品，累犯
，處有期徒刑拾月，扣案之安非他命壹包（毛重貳點陸公克）沒收銷燬。應執行有期
徒刑壹年拾月，扣案之安非他命壹包（毛重貳點陸公克）沒收銷燬。
    事實
一、甲○○曾於民國（下同）八十七年間因施用毒品案件，經本院以八十七年度毒聲
    字第一四七號裁定送觀察、勒戒後，認無繼續施用毒品之傾向，由臺灣彰化地方
    法院檢察署檢察官於八十七年十月十二日，以八十七年度偵字第三九四七號不起
    訴處分確定後，復於八十八年間因施用毒品案件，經依本院八十八年度毒聲字第
    五七九號裁定送觀察、勒戒後，認有繼續施用毒品之傾向，經檢察官聲請，由本
    院以八十八年度毒聲字第九六四號裁定移送戒治處所施予強制戒治一年，所涉刑
    事案件部分，並經本院以八十八年度易字第五二五號判處有期徒刑六月確定，嗣
    自八十八年三月十八日起送台灣雲林戒治所強制戒治滿三月後，其成效經評定合
    格，無繼續戒治必要，經本院以八十八年度毒聲字第三二四０號裁定停止戒治，
    所餘戒治期間付保護管束，於八十九年四月十八日保護管束期滿，且未經撤銷停
    止強制戒治，而其所犯刑事案件部分，則甫於九十年六月三十日入監執行完畢。
    再其於八十九年間又因施用毒品，經依本院八十九年度毒聲字第五七三六號裁定
    移送戒治處所施予強制戒治一年，並經本院以八十九年度易字第八二九號判處有
    期徒刑八月確定，嗣自八十九年七月十日起送台灣雲林戒治所強制戒治滿三月後
    ，其成效經評定合格，無繼續戒治必要，經本院以八十九年度毒聲字第五七三六
    號裁定停止戒治，所餘戒治期間付保護管束，於九十年七月四日保護管束期滿，
    且未經撤銷停止強制戒治。詎其仍不知悔改，再於五年內，基於施用第一級毒品
    海洛因之犯意，於九十年十月六日上午七、八時許，在其位於彰化縣埔鹽鄉○○
    路二巷七十二號住處附近，以將第一級毒品海洛因摻入香菸，點火加以吸食之方
    式，施用第一級毒品海洛因命一次，另基於施用第二級毒品之概括犯意，自同年
    九月十日起至同年十月七日凌晨三時許止，在其彰化縣彰化市○○街一九二號居
    所，連續將第二級毒品安非他命置放於玻璃吸食器內，外用火加以燒烤使成氣體
    後吸食之方式，施用第二級毒品安非他命多次，平均施用次數不定，嗣分別於同
    年九月十一日十五時三十分許及同年十月七日十五時五十分許，在彰化縣彰化市
    ○○路○段一二一巷一一七弄十五之四號及同縣福興鄉萬豐村萬豐巷八之十二號
    三樓八室前，為警查獲，並扣得安非他命一包（毛重二點六公克）。
二、案經彰化縣警察局彰化分局移送臺灣彰化地方法院檢察署檢察官偵查起訴。
       理由
一、右揭事實，業據被告甲○○於本院審理時坦承不諱，且其於九十年九月十一日及
    同年十月七日為警所採集之尿液，經送鑑驗分別呈甲基安非他命陽性反應及呈鴉
    片類、安非他命陽性反應，有彰化縣衛生局九十年九月二十八日煙檢字第九０二
    八六六號、九十年十月十五日煙檢字第九０二九六七號煙毒尿液檢驗成績書及詮
    昕科技股份有限公司九十年十一月十三日所出具之濫用藥物尿報告各一紙附卷可
    稽，並有扣案之安非他命一包可資佐證，此除據被告供陳在卷外，亦有彰化縣警
    察局彰化分局查獲涉嫌毒品危害防制條例毒品初步檢驗報告單一紙在卷可按，故
    核被告之自白與事實相符，堪以採信。另其雖於警訊及偵查中否認有施用第一級
    毒品之犯行，經查不惟與事實不符，又與前開自白相違，顯係淡化犯行之詞，不
    可採信。再查被告曾於八十七年間因施用毒品案件，經本院以八十七年度毒聲字
    第一四七號裁定送觀察、勒戒後，認無繼續施用毒品之傾向，由臺灣彰化地方法
    院檢察署檢察官於八十七年十月十二日，以八十七年度偵字第三九四七號不起訴
    處分確定後，復於八十八年間因施用毒品案件，經依本院八十八年度毒聲字第五
    七九號裁定送觀察、勒戒後，認有繼續施用毒品之傾向，經檢察官聲請，由本院
    以八十八年度毒聲字第九六四號裁定移送戒治處所施予強制戒治一年，所涉刑事
    案件部分，並經本院以八十八年度易字第五二五號判處有期徒刑六月確定，嗣自
    八十八年三月十八日起送台灣雲林戒治所強制戒治滿三月後，其成效經評定合格
    ，無繼續戒治必要，經本院以八十八年度毒聲字第三二四０號裁定停止戒治，所
    餘戒治期間付保護管束，於八十九年四月十八日保護管束期滿，且未經撤銷停止
    強制戒治，而其所犯刑事案件部分，則甫於九十年六月三十日入監執行完畢。再
    其於八十九年間又因施用毒品，經依本院八十九年度毒聲字第五七三六號裁定移
    送戒治處所施予強制戒治一年，並經本院以八十九年度易字第八二九號判處有期
    徒刑八月確定，嗣自八十九年七月十日起送台灣雲林戒治所強制戒治滿三月後，
    其成效經評定合格，無繼續戒治必要，經本院以八十九年度毒聲字第五七三六號
    裁定停止戒治，所餘戒治期間付保護管束，於九十年七月四日保護管束期滿，且
    未經撤銷停止強制戒治等情，有台灣彰化地方法院檢察署八十七年度偵字第三九
    四七號不起訴處分書、本院八十八年度易字第五二五號、八十九年度易字第八二
    九號判決及台灣彰化地方法院檢察署刑案資料查註紀錄表及台灣高等法院被告全
    國前案紀錄表等件在卷可參，其於五年內，三次以上犯毒品危害防制條例第十條
    第一、二項之施用第一、貳級毒品罪，係屬三犯以上毒品危害防制條例第十條之
    罪。綜上所述，本件事證業已明確，被告之犯行，洵堪認定。
二、核被告所為，係犯毒品危害防制條例第十條第一項、第二項之施用第一級、第二
    級毒品罪。其持有毒品之低度行為，均為施用之高度行為所吸收，均不另論罪。
    又其先後多次施用安非他命之犯行，時間緊接，且犯罪構成要件相同，顯係基於
    概括犯意反覆為之，為連續犯，應依刑法第五十六條之規定，論以一罪並加重其
    刑。其所犯上開二罪，犯意各別，且犯罪構成要件互異，請分論併罰。再被告於
    八十八年八月三日，因違反毒品危害防制條例案件，經本院判處有期徒刑六月確
    定，業於九十年六月三十日執行完畢，有台灣彰化地方法院檢察署刑案資料查註
    紀錄表及台灣高等法院被告全國前案紀錄表等件在卷可參，其於受有期徒刑之執
    行完畢後，五年以內再犯有期徒刑以上之罪，為累犯，均應加重其刑，並對於施
    用第二級毒品部分依法遞加重其刑。再查被告係自九十年九月十日起至同年十月
    七日凌晨三時許止，有連續施用第二級毒品安非他命之犯行，而公訴人僅就被告
    於九十年九月十日及自同年十月初起至同年月七日凌晨三時許止，先後施用第二
    級毒品安非他命之犯行提起公訴，惟該未經起訴之部分，與檢察官起訴之部分，
    因被告係基於概括之犯意而為之，具有連續犯之關係，屬裁判上之一罪，其一部
    起訴之效力及於全部，故本院自得併予審究，併此敘明。爰審酌被告前曾有施用
    毒品罪行，經送觀察勒戒後，猶不知悔改，再施用毒品海洛因不輟，不僅戕害自
    身健康，更辜負國家將之視為病人，並施以長時間之戒治處遇之苦心，惟其對他
    人權益之侵害仍屬有限，於本院審理中已坦承其犯行，及其犯罪目的、手段等一
    切情狀，量處如主文所示之刑並定應執行刑。末查扣案之安非他命一包（毛重二
    點六公克），係屬第二級毒品，爰依毒品危害防制條例第十八條第一項前段規定
    ，沒收銷燬之。
據上論斷，應依刑事訴訟法第二百九十九條第一項前段，毒品危害防制條例第十條第
一項、第二項、第十八條第一項前段，刑法第十一條前段、第五十六條、第四十七條
、第五十一條第五款，判決如主文。
本案經檢察官陳信宏到庭執行職務。
中      華      民      國    九十一    年      一      月    二十九    日
                              臺灣彰化地方法院刑事第一庭
                                        審判長法官    葉  榮  郎
法官    洪  志  賢
                                              法官    簡  璽  容
右正本證明與原本無異。
如不服本判決，應於判決送達後十日內向本院提出上訴狀（須附繕本）。
                                        法院書記官    王  惠  嬌
中      華      民      國    九十一    年      一      月    三十一    日
毒品危害防制條例第十條：
施用第一級毒品者，處六月以上五年以下有期徒刑。
施用第二級毒品者，處三年以下有期徒刑。
